【裁判字號】    90,小上,64
【裁判日期】    901113
【裁判案由】    損害賠償
【裁判全文】
臺灣臺中地方法院民事裁定    九十年度小上字第六四號
    上  訴  人  甲○○
    法定代理人  洪錫彬
右當事人間請求損害賠償事件，上訴人對於民國九十年五月三十一日本院沙鹿簡易庭
九十年度沙小字第九八號第一審判決提起上訴，本院裁定如左：
    主    文
上訴駁回。
第二審訴訟費用新台幣捌佰陸拾伍元由上訴人負擔。
    理      由
一、按關於請求給付金錢或其他代替物或有價證券之訴訟，其標的金額或價額在新台
    幣（下同）壹拾萬元以下者，適用民事訴訟法中所定之小額訴訟程序；對於小額
    訴訟之第一審裁判，得上訴或抗告於管轄之地方法院，其審判以合議行之；對於
    前項第一審裁判之上訴或抗告，非以其違背法令為理由，不得為之，上訴狀內應
    記載上訴理由，表明原判決所違背之法令及其具體內容，依訴訟資料可認為原判
    決有違背法令之具體情事等，民事訴訟法第四百三十六條之八第一項、第四百三
    十六條之二十四、第四百三十六條之二十五定有明文。而所謂「判決違背法令」
    ，上訴人應以原判決有不適用法規或適用不當為上訴理由時，其上訴狀或理由書
    應有具體之指摘，並揭示該法規之條項或其內容，若係成文法以外之法則，應揭
    示該法則之旨趣，倘為司法院解釋或本院之判例，則應揭示該判解之字號或其內
    容，如依民事訴訟法第四百六十九條所列各款事由提起第三審上訴者，其上訴狀
    或理由書應揭示合於該條款之事實，最高法院六十七年台上字第二八七六號判例
    、七十年台上字第二○二七號判例、七十一年台上字第三一四號判例可資參考。
二、本件上訴意旨略以：保險公司稱轉彎車未讓直行車先行，疑本人駕駛轉彎動作已
    完成，如未完成須在交叉路口內碰撞；該車因左方車道封路經甲車碰撞後，車頭
    由北朝西顯示甲車當時車速過快（行經十字路口未依規定減速慢行）；本車右側
    經當地派出所丈量為一點九公尺，顯示本車轉彎已完成；甲車行駛車道為封閉路
    段，未依禮讓本車先行，侵犯本車路權等語。
三、經查，本件訴訟標的金額為新台幣（下同）肆萬伍仟柒佰參拾陸元，未逾壹拾萬
    元，自應適用小額訴訟程序，而依民事訴訟法四百三十六條之二十四規定，對於
    小額程序之第一審判決，非以違背法令為理由，不得為之。本件原審認定上訴人
    於民國（下同）八十九年二月二十日十七時三十分許，駕駛車號ＮＧ－一五一六
    號自小客車，在台中縣烏日鄉○○路與護岸路口，因未遵守路口優先順序，碰撞
    被上訴人承保訴外人莊美娥所有由何智溢駕駛之車號Ｘ七－二八一一號自小客車
    ，致受有損害，且依卷附道路交通事故處理紀錄登記簿、道路交通事故調查報告
    表所載肇事經過：何智溢駕車沿溪南路由北往南，由烏日往溪南方向行駛，行至
    肇事路口，與上訴人甲○○駕車沿護岸路右轉溪南路往烏日方向行駛，雙方行經
    十字路口因未注意前方車行狀況及未保持安全距離，及天色昏暗無照明情況下，
    造成何智溢所駕駛車輛左前葉子板、保險桿受損、上訴人駕駛之車輛左側車頭受
    損，而該處路邊路面標線因施工中較模糊不清等情。應認上訴人駕車右轉為轉彎
    車未讓直行車先行，就本件車禍事故發生確有過失，且應負百分之六十責任，被
    上訴人承保車輛駕駛人應付百分之四十責任。而命上訴人應給付被上訴人肆萬伍
    仟柒佰參拾陸元，及自起訴狀繕本送達翌日即九十年四月十九日起至清償日止，
    按年息百分之五計算之利息，並無違法之處，上訴人提起上訴，仍就事實認定為
    之爭執，並未具體說明原判決有何不適用法規或適用法規不當之情形，並揭示該
    法規之條項或內容，或合於民事訴訟法第四百六十九條所列各款之事實，自難認
    對該判決之如何違背法令已有具體之指摘，揆諸前揭說明，應認其上訴不合法。
四、據上論結，本件上訴為不合法，依民事訴訟法第四百三十六之三十二條、第四百
    三十六條之十九、第四百四十四條第一項、第九十五條、第七十八條，裁定如主
    文。
中      華      民      國       九  十     年    十  一  月    十  三  日
                                台灣台中地方法院民事第四庭
                                    審判長法官  張  恩  賜
                                    法      官  陳  文  燦
                                    法      官  王  金  洲
右為正本係照原本作成。
本裁定不得抗告。
中      華      民      國       九  十     年    十  一  月    十  三  日
                                    法院書記官


司法院資訊處製作；財團法人民間司法改革基金會備份。
